臺灣桃園地方法院民事簡易判決
111年度壢簡字第747號
原      告  張濡宣  
訴訟代理人  張仁福  
被      告  范陽龍  

上列當事人間請求損害賠償(交通)事件，本院於民國111年6月20
日言詞辯論終結，判決如下：
    主    文
一、被告應給付原告新臺幣（下同）102,800元。
二、訴訟費用1,110元由被告負擔。
三、本判決得假執行。
    事實及理由
一、原告主張
　　被告前於民國110年10月13日17時55分，駕駛車牌號碼0000 
    -00號自小客車（下稱肇事車輛），行經桃園市○鎮區○○路○
    段000巷0號前，撞擊原告所駕駛、原告訴訟代理人所有之車
    牌號碼00-0000號自小客車（下稱系爭車輛）。原告支出系
    爭車輛必要修復費用共102,800元，原告並已自原告訴訟代
    理人受讓系爭車輛損害賠償請求權。爰依民法侵權行為之規
    定，提起本件訴訟等語。並聲明：被告應給付原告102,800
    元。
二、被告答辯
　　當時是原告開車撞我，其就本件事故應無過失等語。並聲明
    ：原告之訴駁回。
三、被告前於110年10月13日17時55分，駕駛肇事車輛行經金陵
    路二段369巷9號前，與原告所駕駛之系爭車輛發生碰撞等事
    實，業經本院調取桃園市政府警察局平鎮分局交通事故調查
    卷宗，核閱現場圖、調查事故報告表、交通事故照片及當事
    人談話紀錄表等資料附卷可佐（見本院卷第37至45頁）。且
    為被告所不爭執，堪信為真實。
四、原告復主張被告應負完全過失責任，賠償102,800元，為被
    告所否認，並以前詞置辯，是本件爭點厥為：（一）被告是
    否應負損害賠償責任？（二）原告是否語有過失？（三）被
    告得請求賠償之金額若干？
（一）被告是否應負損害賠償責任？
　　⒈按民法第191條之2前段規定：「汽車、機車或其他非依軌
      道行駛之動力車輛，在使用中加損害於他人者，駕駛人應
      賠償因此所生之損害。但於防止損害之發生，已盡相當之
      注意者，不在此限。」次按道路交通安全規則第100條第5
      款規定：「汽車交會時，應依下列規定：五、會車相互之
      間隔不得少於半公尺。」
    ⒉查本件事故發生前原告駕駛系爭車輛沿金陵路二段369巷往
      金陵路二段方向行駛；適被告駕駛肇事車輛於系爭車輛對
      向行駛，系爭車輛與肇事車輛交會時，肇事車輛右側尚有
      一段封閉之排水溝可供行駛，兩車持續直行後隨即發生碰
      撞等情，有監視器影像截圖在卷可參（見本院卷第50、51
      頁）。可知被告駕駛肇事車輛，因未與系爭車輛保持會車
      之間隔，與系爭車輛發生碰撞而肇生本件事故。
    ⒊而依當時天氣晴，夜間有照明，柏油路面乾燥無缺陷亦無
      障礙物，視距良好等一切情狀，有道路交通事故調查報告
      表（一）在卷足憑（見本院卷第38頁），並無不能注意之
      情事。被告竟疏未注意而未與系爭車輛保持間隔會車，足
      見被告具過失甚明。桃園市政府車輛行車事故會桃市鑑00
      00000案鑑定意見書（下稱系爭鑑定書）亦同此認定（見
      本院卷第6至8頁）。揆諸前揭規定，被告自應就系爭車輛
      之損害，負侵權行為之損害賠償責任。
（二）原告是否與有過失？
　　⒈按民事訴訟法第277 條本文規定：「當事人主張有利於己
      之事實者，就其事實有舉證之責任。」又按原告對於自己
      主張之事實已盡證明之責後，被告對其主張，如抗辯其不
      實並提出反對之主張者，則被告對其反對之主張，亦應負
      證明之責，此為舉證責任分擔之原則。又各當事人就其所
      主張有利於己之事實，均應負舉證之責，故一方已有適當
      之證明者，相對人欲否認其主張，即不得不更舉反證（最
      高法院99年台上字4835號判決意旨參照）。
　　⒉被告固主張本件事故係因原告導致等語。然查本件事故發
      生前，原告駕駛系爭車輛沿金陵路二段369巷往金陵路二
      段方向行駛，系爭車輛已緊靠其右側路旁鐵絲網行駛，有
      監視器影像截圖在卷可參（見本院卷第50、51頁）。系爭
      車輛既已緊貼右側行駛，而無從再與系爭車輛保持更多間
      隔以避免事故發生，則應認原告已盡其注意義務，其就本
      件事故應無過失。是被告此部分抗辯，並不可採。
　　⒊系爭鑑定書雖記載原告亦應負肇事責任等情（見本院卷第6
      至8頁）。然查系爭鑑定書中，並未審酌肇事車輛已緊靠
      路緣行駛而無從更進一步與肇事車輛保持間隔之事實，故
      系爭鑑定書本於錯誤事實所為此部分鑑定結果，尚難逕採
      。
（三）原告得請求賠償之金額若干？
    　按民法第213條第1、3項規定：「負損害賠償責任者，除
      法律另有規定或契約另有訂定外，應回復他方損害發生前
      之原狀。第1 項情形，債權人得請求支付回復原狀所必要
      之費用，以代回復原狀。」經查，系爭車輛修理費用為10
      2,800元，有估價單在卷可參（見本院卷第10至12頁）。
      且原告並已自原告訴訟代理人受讓系爭車輛之損害賠償請
      求權，亦有債權讓與證明書在卷可參（見本院卷第49頁）
      ，是原告此部分請求，應屬有據。
五、綜上所述，原告依侵權行為之法律關係，請求被告給付原告
    102,800元，為有理由，應予准許。
六、本件係就民事訴訟法第427條訴訟適用簡易程序所為被告敗
    訴之判決，爰依同法第389條第1項第3款之規定，職權宣告
    假執行。
七、本件事證已臻明確，兩造其餘主張陳述及所提之證據，經審
    酌均與本院前揭判斷無影響，毋庸一一論述，附此敘明。
八、訴訟費用負擔之依據：民事訴訟法第78條。並依職權確定訴
    訟費用額如主文第2項所示。
中　　華　　民　　國　　111 　年　　7 　　月　　8 　　日
                    中壢簡易庭      法  官  周仕弘

上判決正本係照原本作成。
如不服本判決，應於判決送達後20日內向本庭（臺灣桃園地方法
院中壢簡易庭）提出上訴狀。（須附繕本）。
如委任律師提起上訴者，應一併繳納上訴審裁判費。
中　　華　　民　　國　　111 　年　　7 　　月　　8 　　日
                                    書記官  巫嘉芸